臺灣高等法院高雄分院刑事判決
111年度原交上易字第1號
上  訴  人  
即  被  告  顏建國



選任辯護人  謝以涵律師(法扶律師)
上列上訴人因公共危險案件，不服臺灣橋頭地方法院111年度原
交易字第4號，中華民國111年3月25日第一審判決（聲請簡易判
決處刑案號：臺灣橋頭地方檢察署110年度速偵字第1954號）提
起上訴，本院判決如下：
    主  文
上訴駁回。
    事  實
一、顏建國於民國110年12月2日9時許，在高雄市大樹區任職公
    司車庫內飲用啤酒後，吐氣所含酒精濃度達每公升0.25毫克
    以上之不能安全駕駛動力交通工具程度，仍基於不能安全駕
    駛動力交通工具犯意，於同日16時30分許駕駛車號000－0000
    號重型機車上路。嗣於同日16時40分許，行經高雄市楠梓區
    鳳楠路與建楠路口，因左轉彎未打方向燈為警攔查，並於同
    日16時47分測得其吐氣所含酒精濃度為每公升0.88毫克，進
    而查悉上情。
二、案經高雄市政府警察局楠梓分局報請臺灣橋頭地方檢察署檢
    察官偵查後聲請簡易判決處刑。
    理  由
一、按簡式審判程序之證據調查，不受第159條第1項、第161條
    之2、第161條之3、第163條之1及第164條至第170條規定之
    限制，刑事訴訟法第273條之2定有明文。本件係適用簡式審
    判程序之案件，爰不記載說明各項證據之證據能力部分。
二、認定犯罪事實所憑之證據及理由：
  ㈠前揭事實，業據上訴人即被告顏建國（下稱被告）於原審及
    本院審理時方坦承不諱，並有酒精測定紀錄表、財團法人台
    灣商品檢測驗證中心呼氣酒精測試器檢定合格證書在卷可稽
    （警卷第5至7頁），足徵其自白核與事實相符，堪予採信。
　㈡本件事證明確，被告酒駕公共危險之犯行，洵堪認定。
三、論罪科刑：
　㈠行為後法律有變更者，適用行為時之法律；但行為後之法律
    有利於行為人者，適用最有利於行為人之法律，刑法第2條
    第1項定有明文。本案被告行為後，刑法第185條之3第1項業
    於111年1月28日修正，並於同年月30日生效，修正後規定雖
    未變更該條項第1款構成要件，惟修正後法定刑「3年以下有
    期徒刑，得併科30萬元以下罰金」已較修正前「2年以下有
    期徒刑，得併科20萬元以下罰金」提高，是經比較新舊法，
    以修正前規定較有利於被告，自應適用修正前刑法第185條
    之3第1項第1款規定論處。
　㈡核被告所為，係犯修正前刑法第185條之3第1項第1款不能安
    全駕駛動力交通工具罪。
　㈢被告前因酒駕公共危險案件，經原審以108年度審原交易字第
    14號判決處有期徒刑6月，併科罰金新臺幣5萬元確定，其中
    有期徒刑部分於109年4月29日易科罰金執行完畢，有臺灣高
    等法院被告前案紀錄表可參，其於受徒刑執行完畢後，5年
    內故意再犯本件有期徒刑以上之罪，為累犯。衡酌被告所犯
    前案雖未入監執行，惟其罪質與侵害法益均與本件相同，又
    被告於前案執行完畢2年內即再為本件犯行，且本件係第6次
    涉犯相同犯罪為警查獲，足見其確有反覆實施犯罪傾向且未
    因前案執畢而心生警惕，自我控制力不佳，對於刑罰反應力
    薄弱，本件亦無司法院大法官會議釋字第775號解釋意旨所
    指罪刑不相當之情形，爰依刑法第47條第1項規定，加重其
    刑。
四、上訴駁回之理由：
　㈠原審認被告罪證明確，因而依修正前刑法第185條之3第1項第
    1 款、第47條第1項、第42條第3項前段，刑法施行法第1條
    之1 第1項等規定，並審酌政府機關一再宣導酒後駕車之危
    害，被告明知此情仍罔顧公眾往來安全，心存僥倖酒後駕車
    上路，實屬不該，惟犯後坦承犯行，並考量其吐氣酒精濃度
    、駕駛動力交通工具類型、行駛地點，及幸未造成他人生命
    、身體、財產之實害，兼衡其自陳高職畢業，受僱從事灌漿
    工作，需扶養同住母親、配偶與2名就讀國小女兒（原審原
    交易卷第35頁）等一切情狀，量處有期徒刑7月，併科罰金
    新臺幣6萬元。
　㈡經核原判決認事用法均無違誤，量刑亦屬妥當，應予維持。
    被告以伊為家中唯一之經濟支柱，家人均賴其照護，如遽予
    入監，家中經濟將陷入困境，家人亦會發生不測，且本件確
    有量刑過重之情形等資為上訴之理由，惟原審業已考量被告
    前有多次酒駕之前科紀錄、犯罪後之態度及其學歷、家庭等
    刑法第57條所列各款規定而為量刑，並無逾越法定刑度而違
    法或有畸重畸輕而違背比例原則、平等原則等裁量不當等情
    形，被告所執之經濟狀況陷於困難等情，均不足為減輕其刑
    之理由，其依此指摘原判決不當，提起上訴，難認有理由，
    應予駁回。
五、據上論結，應依刑事訴訟法第368條，判決如主文。
本案經檢察官黃聖淵聲請簡易判決處刑，檢察官郭振昌到庭執行
職務。
中　　華　　民　　國　　111 　年　　6 　　月　　16　　日
                  刑事第九庭    審判長法  官 莊崑山
                                      法  官 惠光霞
                                      法  官 陳明富
以上正本證明與原本無異。
本件不得上訴。
中　　華　　民　　國　　111 　年　　6 　　月　　16　　日
　　　　　　　　　　　　　　　　　　　書記官 馬蕙梅 
　　　　　　　　　　　　　　　　　　　　　
附錄本判決論罪科刑法條：
中華民國刑法第185條之3
駕駛動力交通工具而有下列情形之一者，處3年以下有期徒刑，
得併科30萬元以下罰金：
一、吐氣所含酒精濃度達每公升零點二五毫克或血液中酒精濃度
    達百分之零點零五以上。
二、有前款以外之其他情事足認服用酒類或其他相類之物，致不
    能安全駕駛。
三、服用毒品、麻醉藥品或其他相類之物，致不能安全駕駛。
因而致人於死者，處3年以上10年以下有期徒刑，得併科2百萬元
以下罰金；致重傷者，處1年以上7年以下有期徒刑，得併科1百
萬元以下罰金。
曾犯本條或陸海空軍刑法第54條之罪，經有罪判決確定或經緩起
訴處分確定，於十年內再犯第1項之罪因而致人於死者，處無期
徒刑或5年以上有期徒刑，得併科3百萬元以下罰金；致重傷者，
處3年以上10年以下有期徒刑，得併科2百萬元以下罰金。